# 涉及非货币资产交换的租赁

提问人：baihaojie1986 时间：2021-07-22 19:33:07
请教陈版：
A公司租入B公司土地，约定每年支付的租金为 100 万元，租赁期限为 5 年，且 5 年后A公司在地上的所有建筑物及其机器设备归出租人B所有。
旧租赁准则拟处理方式：
①a公司地上购置的建筑物以及机器设备确认为自身固定资产，使用年限为 5 年，净残值按照预计资产状况进行确认，参照同类资产的剩余固定资产净值进行设置。
②租金按照 100 万*5年+地上建筑物及机器设备 5 年后净残值均摊至每年租赁费用。
③租赁期结束后按照处置固定资产的方式终止确认地上建筑物及其机器设备。
新租赁拟准则拟处理方式：
①a公司地上购置的建筑物以及机器设备确认为自身固定资产，使用年限为 5 年，净残值按照预计资产状况进行确认，参照同类资产的剩余固定资产净值进行设置。
②确认使用权资产，租赁付款额按照租金+地上建筑物及机器设备 5 年后净残值（认定此金额近似于公允价值）的金额合计确认。
③租赁期结束后按照处置固定资产的方式终止确认地上建筑物及其机器设备。
由于非货币资产交换准则并未涵盖租赁部分，请问上述处理是否合适？

回答人：chenyiwei
1 、不论新旧租赁准则，A公司在租赁土地上购建的房屋建筑物应确认为长期待摊费用，在 5 年租赁期内摊销。这不属于新租赁准则下使用权资产的组成部分。
2 、新租赁准则下的使用权资产仅为 5 年内每年 100 万的土地租金折现值。并相应确认租赁负债。